# Ata de Reunião do Dia 14/07/2023

## 1. Data, Horário, Duração e Local

&emsp;&emsp;As informações sobre data, horário, duração e local da reunião estão detalhadas a seguir:
- **Data**: 14/07/2023
- **Horário Início**: 15:00.
- **Duração**: 2 Horas.
- **Local**: Laboratório Lappis, Presencial.

## 2. Participantes

&emsp;&emsp;Na reunião, **todos** os integrantes do grupo participaram, sendo então os presentes:

- João Leles
- Leonardo Vitoriano
- Lucas Lopes Frazao
- Luiz Felipe
- Natalia Martimon 

## 3. Pontos de Discussão Importantes

&emsp;&emsp; Depois da reunião do dia 04/07/23 com o cliente, as dúvidas foram resolvidas e podem ser encontradas na tabela 1.

| Identificador (*Dn*) | Dúvida | Resposta |
| -   | - | - |
| D1  | Quem é o nosso cliente final?<br>1) Civil que irá utilizar o aplicativo e o aplicativo terá de informar o caminho até algum ponto de ônibus<br>2) empresa que precisa definir uma rota para seus ônibus | O cliente final será uma pessoa civil que irá utilizar o aplicativo, mas o serviço de API será entregue para uma empresa de ônibus usar no aplicativo. |
| D2  | O sistema vai operar de maneira interestadual ou será utilizado por alguma empresa que opera de forma regional? | O sistema vai operar com foco nas **rotas de ônibus estaduais**. |
| D3  | Existe alguma especificação para a entrada e saída dos dados? (Ex.: csv, json) | A entrada e saída dos dados será em formato **json**. |
| D4  | Entender diretamente o que temos que fazer:<br>1) As rotas de ônibus já existem e devemos otimiza-las<br>2) Devemos criar uma nova rota já otimizada  | Ambos os casos. |
<p align="center">Tabela 1. Dúvidas</p>

O término da sprint definida pelo grupo no dia 04/07/23, com as issues descritas na tabela 2. Onde cada issues tem o seu identificador Issue n para rastreabilidade, sendo n o número da Issue, e o(s) integrante(s) responsável(eis) pela realização da issue.

| Identificador (*Issue n*) | *Issue* | Integrante(s) responsável(eis) |  
| -   | - | - | 
| [Issue 5](https://github.com/ResidenciaTICBrisa/02_Rotaônibus/issues/5)  | Estudar sobre o SPTrans e documentá-lo no Pages | Natália |
| [Issue 7](https://github.com/ResidenciaTICBrisa/02_Rotaônibus/issues/7)  | Estudar sobre o OSRM e documentá-lo no Pages | Lucas |
| [Issue 8](https://github.com/ResidenciaTICBrisa/02_Rotaônibus/issues/8)  | Estudar sobre o OpenRouteService e documentá-lo no Pages | João |
| [Issue 9](https://github.com/ResidenciaTICBrisa/02_Rotaônibus/issues/9)  | Estudar sobre o OpenStreetMap e documentá-lo no Pages  | Leonardo |
| [Issue 10](https://github.com/ResidenciaTICBrisa/02_Rotaônibus/issues/10)  | Estudar sobre o Valhalla e documentá-lo no Pages | Luiz |
<p align="center">Tabela 2. Issues Sprint 2</p>

Também foi feito um [roadmap](./Roadmap) com as entregas dos próximos meses, que servirá como um guia para as proximas Sprints.


## 4. Decisões

&emsp;&emsp; Enquanto a reunião com o cliente não ocorre para a entrega da documentação, foi decidido realizar uma tarefa baseada nos conhecimentos adquiridos com a a Sprint 2, ficando assim definida a Sprint 3 com entrega para o dia 21/07/23.

As issues foram descritas na tabela 3, onde cada issues tem o seu identificador Issue n para rastreabilidade, sendo n o número da Issue, e o(s) integrante(s) responsável(eis) pela realização da issue.

| Identificador (*Issue n*) | *Issue* | Integrante(s) responsável(eis) |  
| -   | - | - | 
| Issue 3  | Avaliar a complexidade e a otimização do OSRM calculando a menor rota entre dois pontos | Lucas |
| Issue 4  | Avaliar a complexidade e a otimização do OpenStreetMap calculando a menor rota entre dois pontos | Leonardo |
| Issue 5  | Avaliar a complexidade e a otimização do OpenRouteService calculando a menor rota entre dois pontos | João |
| Issue 6  | Avaliar a complexidade e a otimização do Valhalla calculando a menor rota entre dois pontos | Luiz |
| Issue 7  | Avaliar a complexidade e a otimização do OpenRouteService calculando a menor rota entre dois pontos | Natália |
<p align="center">Tabela 3. Issues Sprint 3</p>


## 5. Histórico de Versão
| Versão | Alteração | Responsável | Revisor | Data  |
| :----: | :-------: | :---------: | :-----: | :---: | 
| 1.0    | Criando Ata de Reunião 3  | João Leles | Leonardo Vitoriano | 17/07 |
| 1.1    | Adicionando duvidas respondidas e links para issues  | Leonardo Vitoriano | - | 21/07 |